臺灣高等法院臺中分院刑事裁定　
110年度聲字第1793號
聲  請  人  臺灣高等檢察署臺中檢察分署檢察官     
受  刑  人  吳宗霖
上列聲請人因受刑人數罪併罰有二裁判以上，聲請定其應執行之
刑（聲請案號：110年度執聲字第849號），本院裁定如下：
    主    文
吳宗霖因犯如附表所示各罪所處之刑，應執行有期徒刑玖年捌月
。
    理    由
一、聲請意旨略以：受刑人吳宗霖（下稱受刑人）因犯如附表所
    示之各罪，經臺灣彰化地方法院（下稱彰化地院）及本院先
    後判處如附表所示之罪刑，均經分別確定在案，上開數罪有
    刑法第50條第1項但書所列之情形，惟受刑人已請求應依刑
    法第53條、第51條第5款、第50條第2項規定定應執行刑，爰
    聲請定其應執行之刑等語。
二、按依刑法第53條應依刑法第51條第5款至第7款之規定，定其
    應執行之刑者，由該案犯罪事實最後判決之法院之檢察官，
    聲請該法院裁定之，刑事訴訟法第477條第1項定有明文。而
    所謂「該案犯罪事實最後判決之法院」，係指最後審理事實
    諭知罪刑之法院而言（最高法院68年度第6次刑事庭庭推總
    會決議意旨參照）。又按刑法第50條規定「裁判確定前犯數
    罪者，併合處罰之。但有下列情形之一者，不在此限：得
    易科罰金之罪與不得易科罰金之罪。得易科罰金之罪與不
    得易服社會勞動之罪。得易服社會勞動之罪與不得易科罰
    金之罪。得易服社會勞動之罪與不得易服社會勞動之罪。
    前項但書情形，受刑人請求檢察官聲請定應執行刑者，依第
    51條規定定之」，是以，合於數罪併罰之數罪，有刑法第50
    條第1項但書所列情形，須經受刑人請求檢察官聲請，始得
    依刑法第51條第5款之規定定其應執行之刑。
三、經查，受刑人前於民國106年間因施用第一、二級毒品等案
    件，經彰化地院以106年度訴字第1322號、第1365號判決分
    別判處有期徒刑8月（共3次）、5月（共3次），並分別就不
    得易科罰金、得易科罰金部分，定應執行有期徒刑1年6月、
    1年確定（如附表編號1至3、4至6所示）；另於同年間因販
    賣、轉讓第一級毒品等案件，經彰化地院以106年度訴字第1
    185號判決分別判處有期徒刑7年8月、1年2月（共3次），並
    定應執行有期徒刑8年10月，經受刑人不服提起上訴，經本
    院以107年度上訴字第363號判決將原判決關於轉讓第一級毒
    品部分撤銷，改判處有期徒刑7月（共3次），其餘上訴駁回
    ，並改定應執行有期徒刑8年確定（如附表編號7至10所示）
    。而受刑人上揭等所犯，其犯罪事實最後判決為本院107年
    度上訴字第363號判決（如附表編號7至10所示），揆諸前揭
    規定，本件聲請人聲請定其應執行之刑，本院自有管轄權，
    合先敘明。
四、復查，本件受刑人所犯如附表所示各罪，經彰化地院及本院
    分別判處如附表所示之刑，均經確定在案，有前揭判決書及
    臺灣高等法院被告前案紀錄表各1份在卷可稽。其中如附表
    編號4至6所示之部分，為得易科罰金、得易服社會勞動之罪
    ；如附表編號1至3、7至10所示之部分，為不得易科罰金、
    不得易服社會勞動之罪，屬前開修正後刑法第50條第1項但
    書各款之情形。茲檢察官係依受刑人之請求而聲請定其應執
    行之刑，有詢問日期110年6月24日之臺灣彰化地方檢察署刑
    法第50條第1項但書案件是否聲請定刑聲請書1份在卷足憑（
    見本聲請卷第23頁），本院依上開等規定審核後，認檢察官
    之本件聲請為正當，應定其應執行之刑。
五、又法律上屬於自由裁量之事項，並非概無法律性之拘束。自
    由裁量係於法律一定之外部性界限內（以定執行刑言，即不
    得違反刑法第51條之規定），使法官具體選擇以為適當之處
    理；因此在裁量時，必須符合所適用之法規之目的。更進一
    步言，須受法律秩序之理念所指導，此亦即所謂之自由裁量
    之內部性界限。關於定應執行之刑，既屬自由裁量之範圍，
    其應受此項內部性界限之拘束，要屬當然（最高法院80年台
    非字第473號判例意旨參照）。受刑人所犯如附表所示各罪
    ，其中如附表編號1至3、4至6之部分業經彰化地院以106年
    度訴字第1322號、第1365號判決分別定應執行有期徒刑1年6
    月、1年確定；其中如附表編號7至10之部分業經本院以107
    年度上訴字第363號判決定應執行有期徒刑8年確定，有上開
    刑事判決及臺灣高等法院被告前案紀錄表各1份存卷可佐。
    上開刑事判決所定應執行之刑，雖將因本院所為之本件定應
    執行刑裁定而當然失效，惟揆諸前揭說明，經本院審核相關
    案卷、考量自由裁量之範圍應受內部性界限之拘束（即法律
    秩序之理念及法律目的之內部性界限）及不利益變更禁止原
    則，避免本件定應執行刑後反較定應執行刑之前更不利於受
    刑人，此外，考量附表編號1到編號6均為同一期間內之施用
    毒品行為，係因得易科與不得易科乃分為2群定刑，今既綜
    合為定刑，當為較有利受刑人之裁量，爰定其應執行之刑如
    主文所示。
據上論斷，應依刑事訴訟法第477條第1項，刑法第50條第1項但
書、第2項、第53條、第51條第5款，裁定如主文。

中　　華　　民　　國　　110 　年　　7 　　月　　27　　日
            刑事第九庭   審判長法　官　紀  文  勝
                               法　官  姚  勳  昌
                               法　官  廖  健  男 
以上正本證明與原本無異。
如不服本裁定，應於收受送達後5日內向本院提出抗告書狀（須
附繕本）。
                               書記官  洪  鴻  權 
　　　　　　　　　　　　　　　 
中　　華　　民　　國　　110 　年　　7 　　月　　27　　日


附    表：
編           號           1           2          3 罪           名  施用第一級毒品 施用第一級毒品 施用第一級毒品 宣     告    刑  有期徒刑8月 有期徒刑8月 有期徒刑8月  犯  罪   日  期  106年7月5日 106年8月12日 106年8月30日 偵查（自訴）機關年  度  案 號  臺灣彰化地方檢察署106年度毒偵字第2084號、第2206號、第2268號   最後事實審 法        院 臺灣彰化地方法院 臺灣彰化地方法院 臺灣彰化地方法院  案        號 106年度訴字第1322號、第1365號 106年度訴字第1322號、第1365號 106年度訴字第1322號、第1365號  判 決  日 期 106年11月30日 106年11月30日 106年11月30日 確定判決 法        院 臺灣彰化地方法院 臺灣彰化地方法院 臺灣彰化地方法院  案        號 106年度訴字第1322號、第1365號 106年度訴字第1322號、第1365號 106年度訴字第1322號、第1365號  判        決確 定  日 期 106年11月30日 106年11月30日 106年11月30日 是 否 為 得 易科罰 金 之 案件  不得易科罰金 不得易服社會勞動 不得易科罰金 不得易服社會勞動 不得易科罰金 不得易服社會勞動 備           註  臺灣彰化地方檢察署108年度執緝字第129號（107年度執字第841號） 臺灣彰化地方檢察署108年度執緝字第129號（107年度執字第841號） 臺灣彰化地方檢察署108年度執緝字第129號（107年度執字第841號）   （編號1至3前經臺灣彰化地方法院以106年度訴字第1322號、第1365號判決定應執行有期徒刑1年6月確定）   


編           號           4          5          6 罪           名  施用第二級毒品 施用第二級毒品 施用第二級毒品 宣     告    刑  有期徒刑5月 有期徒刑5月 有期徒刑5月 犯  罪   日  期  106年7月5日 106年8月12日 106年8月30日 偵查（自訴）機關年  度  案 號  臺灣彰化地方檢察署106年度毒偵字第2084號、第2206號、第2268號   最後事實審 法        院 臺灣彰化地方法院 臺灣彰化地方法院 臺灣彰化地方法院  案        號 106年度訴字第1322號、第1365號 106年度訴字第1322號、第1365號 106年度訴字第1322號、第1365號  判 決  日 期 106年11月30日 106年11月30日 106年11月30日 確定判決 法        院 臺灣彰化地方法院 臺灣彰化地方法院 臺灣彰化地方法院  案        號 106年度訴字第1322號、第1365號 106年度訴字第1322號、第1365號 106年度訴字第1322號、第1365號  判        決確 定  日 期 106年11月30日 106年11月30日 106年11月30日 是 否 為 得 易科罰 金 之 案件  得易科罰金 得易服社會勞動 得易科罰金 得易服社會勞動 得易科罰金 得易服社會勞動 備           註  臺灣彰化地方檢察署108年度執緝字第130號（107年度執字第842號） 臺灣彰化地方檢察署108年度執緝字第130號（107年度執字第842號） 臺灣彰化地方檢察署108年度執緝字第130號（107年度執字第842號）   （編號4至6前經臺灣彰化地方法院以106年度訴字第1322號、第1365號判決定應執行有期徒刑1年確定）   



編           號           7          8          9 罪           名  販賣第一級毒品 轉讓第一級毒品 轉讓第一級毒品 宣     告    刑  有期徒刑7年8月 有期徒刑7月 有期徒刑7月 犯  罪   日  期  106年5月1日 106年5月15日 106年5月9日 偵查（自訴）機關年  度  案 號  臺灣彰化地方檢察署106年度偵字第6872號、第9420號   最後事實審 法        院 臺灣高等法院臺中分院 臺灣高等法院臺中分院 臺灣高等法院臺中分院  案        號 107年度上訴字第363號 107年度上訴字第363號 107年度上訴字第363號  判 決  日 期 107年5月3日 107年5月3日 107年5月3日 確定判決 法        院 臺灣高等法院臺中分院 臺灣高等法院臺中分院 臺灣高等法院臺中分院  案        號 107年度上訴字第363號 107年度上訴字第363號 107年度上訴字第363號  判        決確 定  日 期 107年5月25日 107年5月25日 107年5月25日 是 否 為 得 易科罰 金 之 案件  不得易科罰金 不得易服社會勞動 不得易科罰金 不得易服社會勞動 不得易科罰金 不得易服社會勞動 備           註  臺灣彰化地方檢察署108年度執緝字第131號（107年度執字第3289號） 臺灣彰化地方檢察署108年度執緝字第131號（107年度執字第3289號） 臺灣彰化地方檢察署108年度執緝字第131號（107年度執字第3289號）   （編號7至10前經本院以107年度上訴字第363號判決定應執行有期徒刑8年確定）   


編           號           10   罪           名  轉讓第一級毒品   宣     告    刑  有期徒刑7月   犯  罪   日  期  106年6月7日   偵查（自訴）機關年  度  案號  臺灣彰化地方檢察署106年度偵字第6872號、第9420號   最後事實審 法        院 臺灣高等法院臺中分院    案        號 107年度上訴字第363號    判 決  日 期 107年5月3日   確定判決 法        院 臺灣高等法院臺中分院    案        號 107年度上訴字第363號    判        決確 定  日 期 107年5月25日   是 否 為 得 易科罰 金之 案 件  不得易科罰金 不得易服社會勞動   備           註  臺灣彰化地方檢察署108年度執緝字第131號（107年度執字第3289號）     （編號7至10前經本院以107年度上訴字第363號判決定應執行有期徒刑8年確定）